【裁判字號】    99,家聲,264
【裁判日期】    990420
【裁判案由】    大陸地區判決聲請承認之裁定
【裁判全文】
臺灣高雄地方法院民事裁定             99年度家聲字第264號
聲  請  人  甲○○  中國大陸地.
非訟代理人  乙○○
相  對  人  洪榮成
上聲請人聲請認可大陸地區民事確定判決效力事件，本院裁定如
下：
    主  文
認可大陸地區福建省屏南縣人民法院西元2009年2 月10日（2008
）屏民初字第367 號民事判決，於西元2009年5 月23日生效。
程序費用新臺幣壹仟元由聲請人負擔。
    理  由
一、聲請意旨略以：兩造原係夫妻，嗣因雙方感情破裂，經大陸
    地區福建省屏南縣人民法院，於西元2009年2 月10日，以（
    2008）屏民初字第367 號民事判決准許兩造離婚，該判決並
    於2009年5 月23日生效確定。而該判決業經財團法人海峽交
    流基金會驗證屬實，聲請人爰依臺灣地區與大陸地區人民關
    係條例第74條第1 項規定，聲請裁定認可上揭民事判決等語
    。
二、按在大陸地區作成之文書，經行政院設立或指定之機構或委
    託之民間團體驗證者，推定為真正。又在大陸地區作成之民
    事確定判決、民事仲裁判斷，不違背臺灣地區公共秩序或善
    良風俗者，得聲請法院裁定認可。上揭規定，以在臺灣地區
    作成之民事確定裁判、民事仲裁判斷，得聲請大陸地區法院
    裁定認可或為執行名義者，始適用之，臺灣地區與大陸地區
    人民關係條例第7 條、第74條第1 項、第3 項分別定有明文
    。
三、經查，聲請人上揭主張，業據聲請人提出大陸地區福建省屏
    南縣人民法院西元2009年2 月10日（2008）屏民初字第367
    號民事判決書、福建省屏南縣人民法院民事判決生效證明書
    、福建省屏南縣公證處（2009）屏證字第197 、459 號公證
    書、財團法人海峽交流基金會（98）中核字第114084、1140
    62號證明各1 份為證，而經本院審核上揭聲請人提出之文件
    內容，核與聲請人上開主張相符。本院並審酌，上揭民事判
    決內容，係以兩造缺乏了解，婚前感情基礎差，婚後雙方又
    未共同生活，未能建立起夫妻感情，而認兩造間感情業已破
    裂等情為據，而准予判決兩造離婚，此與我國民法第1052條
    第2 項規定之離婚重大事由相當，其判決理由亦與我國之公
    共秩序或善良風俗並無違背。又大陸地區業於西元1998年（
    即民國87年）1 月15日，通過「最高人民法院關於人民法院
    認可台灣地區有關法院民事判決的規定」，並自同年5 月26
    日起施行，是在臺灣地區作成之民事確定裁判，已得依該規
    定聲請大陸地區法院裁定認可，故我國法院依法亦得認可大
    陸地區之民事確定判決。參諸上揭法條規定，本件聲請，於
    法並無不合，應予認可。
四、程序費用負擔之裁判依據：依非訟事件法第21條第1 項，裁
    定如主文。
中    華    民    國     99    年    4    月    20    日
                            家事法庭法  官  呂憲雄
上開正本係照原本作成。
如不服本裁定，應於收受裁定後10日內，向本院提出抗告狀，須
按對照提出繕本，並繳納裁判費。
中    華    民    國     99    年    4    月    20    日
                                    書記官  沈  蘊

司法院資訊處製作；財團法人民間司法改革基金會備份。
